【裁判字號】    90,重訴,112
【裁判日期】    900727
【裁判案由】    清償借款
【裁判全文】
臺灣彰化地方法院民事判決  九十年度重訴字第一一二號
    原      告  台灣中小企業銀行股份有限公司
    法定代理人  己○○
    訴訟代理人  戊○○
    被      告  永遠汽車材料工業股份有限公司
    法定代理人  甲○○
    被      告  丙○○
                乙○○
                丁○○○
                甲○○
右當事人間請求清償借款事件，本院判決如左：
    主    文
被告應連帶給付原告新台幣玖仟貳佰壹拾柒萬伍仟零拾柒元，及附表所示之利息及
違約金。
訴訟費用由被告連帶負擔。
本判決於原告以新台幣仟壹佰萬元供擔保後，得假執行。
    事    實
甲、原告方面：
一、聲明：求為判決除假執行擔保金額外，如主文所示。
二、陳述略稱：
    緣債務人永遠汽車材料工業股份有限公司邀同債務人甲○○、丙○○、乙○○、
    丁○○○等四人為連帶保證人，向債權人之彰化分行借款八筆共新台幣（下同）
    捌仟玖佰玖拾壹萬元整，及簽定週轉金貸款契約，借款額度乙筆貳仟肆佰萬元整
    。分述如左：
    （一）、借款金額為貳佰壹拾肆萬元整，並約定︰
        １、借款期間，自八十六年一月十四日起至九十年十二月十日止。
        ２ 、借款利息按年率六％計付：
            利息按中央銀行重貼現率加一％計付，嗣後中央銀行重貼現率調整時，
            即隨同調整 ( 目前適用利率為年利率五‧三七五％)。
        ３、借款還本付息方法：
            利息自借款日起，按借款餘額每一個月繳付一次，並自民國八十六年二
            月十日起開始繳付，本金共分十七期攤還，第壹期攤還金額壹拾肆萬元
            整第貳期至第十七期每期攤還金額壹拾貳萬伍仟元整，第一期攤還日期
            為民國八十六年十二月十日，第貳期至第十七期於每年三、六、九、十
            二月十日攤還。
        ４、如借款到期或視為全部到期未立即償還時，應按約定利率給付遲延利息
            ，逾期償還本金、利息或本息時，按借款總餘額，自應償還日起，逾期
            在六個月以內者照約定利率百分之十，逾期超過六個月者照約定利率百
            分之二十，另加付違約金，此有債務人所書立之契約為憑。
        ５、目前尚欠餘額伍拾萬元整。
    （二）、借款金額為貳佰陸拾玖萬元整，並約定︰
        １、借款期間，自八十七年八月七日起至九十二年六月十日止。
        ２、借款利息按年率六‧六六％計付：
            嗣後，貴行基本放款利率調整時，自調整日起改按貴行新通告基本放款
            利率減年率二％後計付 (目前適用利率為年利率六‧五％)。
        ３、借款還本付息方法：
            利息自借款日起，按借款餘額每一個月繳付一次，並自民國八十七年九
            月十日起開始繳付，本金共分十七期攤還，第壹期攤還金額壹拾陸萬貳
            仟元整第貳期至第十七期每期攤還金額壹拾伍萬捌仟元整，第一期攤還
            日期為民國八十八年六月十日，第貳期至第十七期於每年三、六、九、
            十二月十日攤還。
        ４、如借款到期或視為全部到期未立即償還時，應按約定利率給付遲延利息
            ，逾期償還本金或利息時，按借款總餘額，自應償還日起，逾期在六個
            月以內者照約定利率百分之十，逾期超過六個月者照約定利率百分之二
            十，加付違約金，此有債務人所書立之契約為憑。
        ５、目前尚欠餘額壹佰伍拾捌萬元整。
   （三）、借款金額為肆佰捌拾萬元整，並約定︰
       １、借款期間，自八十七年十二月十日起至九十二年十二月十日止。
       ２、借款利息按年率六‧五八％計付：
           利息按貴行基本放款利率減二％機動計息，貴行基本放款利率調整時，
           即隨同調整 ( 目前適用利率為年利率八‧五％)。
       ３、借款還本付息方法：
           利息自借款日起，按借款餘額每一個月繳付一次，並自民國八十八年一
           月十日起開始繳付，本金共分十七期攤還，第壹期攤還金額貳拾捌萬捌
           仟元整第貳期至第十七期每期攤還金額貳拾捌萬貳仟元整，第一期攤還
           日期為民國八十八年十二月十日，第貳期至第十七期於每年三、六、九
           、十二月十日攤還。
       ４、如借款到期或視為到期，借款人及連帶保證人願立即清償，如有遲延，
           願改按逾期當時貴行一般放款利率計付利息及遲延利息，並按借款總餘
           額，自應償還日起，逾期在六個月以內部份照前開利率百分之十，逾期
           超過六個月部份照前開利率百分之二十加付違約金，此有債務人所書立
           之契約書為憑 。
       ５、目前尚欠餘額參佰參拾捌萬肆仟元整。
   （四）、借款金額為伍佰貳拾捌萬元整，並約定︰
       １、借款期間，自八十八年三月三十日起至九十三年三月十日止。
       ２、借款利息按年率六‧五二％計付：
           利息按貴行基本放款利率減二％機動計息，貴行基本放款利率調整時，
           即隨同調整 ( 目前適用利率為年利率八‧五％)。
       ３、借款還本付息方法：
           利息自借款日起，按借款餘額每一個月繳付一次，並自民國八十八年四
           月十日起開始繳付，本金共分十七期攤還，第壹期攤還金額參拾貳萬元
           整第貳期至第十七期每期攤還金額參拾壹萬元整，第一期攤還日期為民
           國八十九年三月十日，第貳期至第十七期於每年三、六、九、十二月十
           日攤還。
      ４、 如借款到期或視為到期，借款人及連帶保證人願立即清償，如有遲延，
           願改按逾期當時貴行一般放款利率計付利息及遲延利息，並按借款總餘
           額，自應償還日起，逾期在六個月以內部份照前開利率百分之十，逾期
           超過六個月部份照前開利率百分之二十加付違約金，此有債務人所書立
           之契約書為憑。
       ５、目前尚欠餘額肆佰零參萬元整。
   （五）、借款金額為伍仟萬元整，並約定︰
       １、借款期間，自八十九年一月五日起至一０四年一月五日止。
       ２、借款利息按年率六‧八五％計付：
           利息按郵政儲金一年期定期儲金利率加一‧五％機動計息，嗣後郵政儲
           金一年期定期儲金利率調整時，即日隨同調整（目前適用利率為年利率
           六‧六五％）。
       ３、借款還本付息方法：
           利息自借款日起，按借款餘額每月繳付一次，並自民國八十九年二月五
           日起開始繳付，本金共分五十三期攤還，第壹期攤還金額壹佰壹拾貳萬
           元整第貳期至第五十三期每期攤還金額玖拾肆萬元整，第一期攤還日期
           為民國九十一年一月五日，第貳期至第五十三期於每年一、四、七、十
           月五日攤還。
       ４、如借款到期或視為全部到期未立即償還時，應按約定利率給付遲延利息
           ，逾期償還本金或利息時，按借款總餘額，自應償還日起，逾期在六個
           月以內者照約定利率百分之十，逾期超過六個月者照約定利率百分之二
           十，加付違約金，此有債務人所書立之契約書為憑。
       ５、目前尚欠餘額伍仟萬元整。
   （六）、借款金額為貳佰伍拾萬元整，並約定︰
       １、借款期間，自八十九年一月五日起至一０四年一月五日止。
       ２、借款利息按年率六‧八五％計付：
           嗣後，貴行基本放款利率調整時，自調整日起改按貴行新通告基本放款
           利率減年率一‧六七％後計付 (目前適用利率為年利率六‧八三％)。
       ３、借款還本付息方法：
           本金及利息自借款日起，每一個月壹期，分一八０期平均攤還，第壹期
           本息攤還日為八十九年二月五日。
       ４、如借款到期或視為全部到期未立即償還時，應按約定利率給付遲延利息
           ，逾期償還本金、利息或本息時，按借款總餘額，自應償付日起，逾期
           在六個月以內部份照約定利率百分之十，逾期超過六個月部份照約定利
           率百分之二十加付違約金，此有債務人所書立之借據為憑。
       ５、目前尚欠餘額貳佰肆拾萬壹仟參拾柒元整。
   （七）、借款金額為壹仟捌佰柒拾伍萬元整（A筆貳佰伍拾萬元B筆壹仟貳佰伍拾
           萬元C筆壹佰貳拾伍萬元D筆貳佰伍拾萬），並約定︰
       １、借款期間，自八十九年七月五日起至九十九年四月十五止。
       ２、借款利息按年率六‧五二％計付：
           利息按貴行基本放款利率減二％機動計息，貴行基本放款利率調整時，
           即隨同調整 ( 目前適用利率為年利率八‧九％)。
       ３、借款還本付息方法：
           利息自借款日起，按借款餘額每月繳付一次，並自民國八十九年七月十
           五日起開始繳付，本金共分三十三期攤還，第壹期攤還金額陸拾柒萬元
           整第貳期至第三十三期每期攤還金額伍拾陸萬伍仟元整，第一期攤還日
           期為民國九十一年四月十五日，第貳期至第三十三期於每年一、四、七
           、十月十五日攤還。
       ４、如借款到期或視為到期，借款人及連帶保證人願立即清償，如有遲延，
           願改按逾期當時貴行一般放款利率計付利息及遲延利息，並按逾期金額
           ，自應償還日起，逾期在六個月以內部份照前開利率百分之十，逾期超
           過六個月部份照前開利率百分之二十加付違約金，此有債務人所書立之
           契約書為憑。
       ５、目前尚欠餘額壹仟捌佰柒拾伍萬元整。
   （八）、借款金額為參佰柒拾伍萬元整（A筆參佰貳拾伍萬元B筆伍拾萬元），並
           約定︰
       １、借款期間，自八十九年八月二十一日起至九十六年七月十五止。
       ２、借款利息按年率六‧五二％計付：
           利息按貴行基本放款利率減二％機動計息，貴行基本放款利率調整時，
           即隨同調整 ( 目前適用利率為年利率八‧五％)。
       ３、借款還本付息方法：
           利息自借款日起，按借款餘額每月繳付一次，並自民國八十九年九月十
           五日起開始繳付，本金共分二十五期攤還，第壹期攤還金額壹拾伍萬元
           整第貳期至第二十五期每期攤還金額壹拾伍萬元整，第一期攤還日期為
           民國九十年七月十五日，第貳期至第二十五期於每年一、四、七、十月
           十五日攤還。
       ４、如借款到期或視為到期，借款人及連帶保證人願立即清償，如有遲延，
           願改按逾期當時貴行一般放款利率計付利息及遲延利息，並按逾期金額
           ，自應償還日起，逾期在六個月以內部份照前開利率百分之十，逾期超
           過六個月部份照前開利率百分之二十加付違約金，此有債務人所書立之
           契約書為憑。
       ５、目前尚欠餘額參佰柒拾伍萬元整。
   （九）、借款額度為貳仟肆佰萬元整，並約定︰
       １、借款期間，自八十九年七月十八日起至九十年七月十八日止，逕由借款
           人出具借據或（及）票據等，申請循環動用，每筆借款期限最長不得超
           過六個月。
       ２、借款利息按年率七‧八％計付：
           嗣後，貴行基本放款利率調整時，自調整日起改按貴行新通告基本放款
           利率減０‧七二％計付(目前適用利率為年利率七‧七八％)
       ３、借款還本付息方法：
           利息自借款日起，按借款餘額每一個月計繳壹次，本金到期一次清償。
       ４、如借款到期或視為全部到期未立即償還時，應按約定利率給付遲延利息
           ，逾期償還本金、利息或本息時，按借款總餘額，自應償還日起，逾期
           在六個月以內者照約定利率百分之十，逾期超過六個月者照約定利率百
           分之二十，另加付違約金，此有債務人所書立之借據為憑。
       ５、目前尚欠餘額柒佰柒拾捌萬元整。
    詎債務人永遠汽車材料工業股份有限公司借得上開款項後，於九十年一月二十九
    日在聲請人之彰化分行所開立之支票存款戶發生多張退票信用已惡化，第（五）
    、（六）筆本息僅繳至九十年一月四日，爾後即未依約繳息還本，屢向借保人催
    討，均遭置之不理或藉故拖延，依約上開借款已於九十年二月五日喪失期限利益
    視為全部到期，應即清償如請求標的所述之債務，惟迭經催討，均不還款，茲債
    務人甲○○、丙○○、乙○○、丁○○○等四人既為連帶保證人，依約應負連帶
    清償之責。
三、證據：提出借據影本十五份、週轉金貸款契約影本乙份、中長期貸款契約影本二
    份、輔導中小企業升級貸款契約書影本四份、協助中小企業紮根專案貸款契約書
    影本乙份及滯欠本金餘額明細表乙紙。
乙、被告方面：
    被告經合法通知，未於言詞辯論期日到場，亦未提出書狀作何聲明或陳述。
    理    由
甲、程序方面：
    本件被告經合法通知，未於言詞辯論期日到場，核無民事訴訟法第三百八十六條
    所列各款情形，應依原告之聲請，由其一造辯論而為判決。
乙、得心證之理由：
一、本件原告主張之事實，已據其提出借據影本十五份、週轉金貸款契約影本乙份、
    中長期貸款契約影本二份、輔導中小企業升級貸款契約書影本四份、協助中小企
    業紮根專案貸款契約書影本乙份及滯欠本金餘額明細表乙紙為證，核屬相符，被
    告等受合法通知，均未到庭爭執，自堪信原告主張為真實。
二、原告依消費借貸及連帶保證契約請求被告連帶給付借款九千二百十七萬五千零三
    十七元，及如附表所示之利息及違約金，為有理由，應予准許。
丙、假執行之宣告：
    原告陳明願供擔保，請求宣告假執行，核無不合，茲酌定相當之擔保金額，予以
    准許。
丁、結論：
    本件原告之訴為有理由，依民事訴訟法第三百八十五條第一項前段、第七十八條
    、第八十五條第二項、第三百九十條第二項，判決如主文。
中      華      民      國    九十      年      七      月   二十七    日
                                  臺灣彰化地方法院民事第一庭
~B法      官  蕭文學
右為正本係照原本作成
如對本判決上訴，須於判決送達後廿日內向本院提出上訴狀
中      華      民      國    九十      年      七      月   三十      日
~B法院書記官  葉春涼


司法院資訊處製作；財團法人民間司法改革基金會備份。
